臺灣臺南地方法院刑事判決　　　　　　　　　　　　　九十三年度易字第六一號
　　公　訴　人　臺灣台南地方法院檢察署檢察官
　　被　　　告　甲○○○
右列被告因竊盜案件，經檢察官提起公訴（九十三年度偵字第四０八一號），被告就
犯罪事實為有罪之陳述，本院裁定進行簡式審判程序，判決如左：
    主  文
甲○○○結夥三人以上，攜帶兇器竊盜未遂，累犯，處有期徒刑陸月，如易科罰金，
以佰元折算壹日。扣案鐵撬貳支及活動扳手壹支均沒收。
    事  實
一、甲○○○前因違反毒品危害防制條例案件，經臺灣高雄地方法院以九十年度訴字
    第二五一一號判決應執行刑為有期徒刑十一月確定，並於民國九十二年七月二十
    七日縮刑期滿執行完畢。猶不知悔改，竟與梁高榮（業經本院以九十三年度易字
    第二八號判決在案）、李榮傑（另案併由本院審理中）共同基於意圖為自己不
    法所有之犯意聯絡，事先將活動扳手一支（長十九點五公分）、鐵撬二支（長鐵
    撬九十點五公分、短鐵撬五十六點五公分）及固定扳手各二支等物，置於車號Ｃ
    八─九０三０號自小貨車內，並於九十三年四月十一日上午十一時五十分許，駕
    駛該車抵達位於臺南縣善化鎮○○里○○路三八九號之茅臺有限公司後，三人一
    同下車查看，欲竊取茅臺有限公司所有、置於上址後方之廚餘處理機一臺，先由
    李榮傑徒手打開該廚餘處理機之鐵蓋，梁高榮再負責探視其內尚有何物，而甲○
    ○○見一旁有馬達一臺，原欲一併竊取之，惟該馬達已被固定無法移動，甲○○
    ○因無法搬移始作罷，嗣甲○○○再返回前開自小貨車拿取客觀上足對人之生命
    、身體、安全構成威脅，具有危險性之活動扳手一支及鐵撬各二支，準備作為拆
    解廚餘處理機之用，然為在一旁觀察之乙○○發現並立即制止，經報警查獲而未
    得逞，並扣得活動扳手一支及鐵撬、固定扳手各二支。
二、案經台南縣警察局新化分局報告臺灣臺南地方法院檢察署檢察官偵查起訴。
    理  由
一、右揭事實，業據被告甲○○○自白不諱，核與證人乙○○及謝福氣之證述情節大
    致相符，復有活動扳手一支及鐵撬、固定扳手各二支扣案可佐，與現場相片九幀
    、交通部公路總局嘉義區監理所台南監理站民國九十二年十二月三十日嘉監南字
    第０九二００二九００一號函及其附件及領據一紙附卷可稽。是被告三人之自白
    與調查所得事證相符，足信屬實。綜上，本件事證明確，被告加重竊盜犯行，足
    以認定。
二、按按刑法第三百二十一條第一項第三款之攜帶兇器竊盜罪，係以行為人攜帶兇器
    竊盜為其加重條件，此所謂兇器，其種類並無限制，凡客觀上足對人之生命、身
    體、安全構成威脅，具有危險性之兇器均屬之，且祇須行竊時攜帶此種具有危險
    性之兇器為已足，並不以攜帶之初有行兇之意圖為必要，是以，螺絲起子、鉗子
    等一般家庭日常工具，只要客觀上足對人之身體、生命構成威脅，即屬該款所指
    之兇器，最高法院七十九年度台上字第五二五三號判例意旨、司法院七十四年廳
    刑一字第三一三號函亦可資參照。故本件被告著手竊取被害人所有之廚餘處理機
    所使用之活動扳手一支及長、短鐵撬，長度分別為十九點五公分、九十點五公分
    、五十六點五公分，客觀上既具有危險性，且質地堅硬，足以傷害人之身體及危
    害人之生命，顯具危險性，應認係屬刑法第三百二十一條第一項第三款之兇器至
    明。核被告所為，係犯刑法第三百二十一條第二項、第一項第三款及同條項第四
    款之加重竊盜罪未遂罪。被告已著手於上開犯罪行為之實行而不遂，為未遂犯，
    依刑法第二十六條規定按既遂犯之刑度減輕之。又被告及共犯梁高榮、李榮傑就
    上開犯行間，有犯意聯絡及行為分擔，均應論共同正犯。被告前曾因違反毒品危
    害防治條例案件，經臺灣高雄地方法院以九十年度訴字第二五一一號判決處有期
    徒刑十一月確定，並於九十二年七月二十七日縮刑期滿執行完畢，有臺灣高等法
    院被告全國前案紀錄表附卷可稽，其於五年之內再犯本件有期徒刑以上之罪，為
    累犯，應依法加重其刑，並依法先加後減。爰審酌被告素行、犯罪之動機、目的
    係貪圖不法利益、攜帶兇器行竊，對人民生命及財產造成嚴重侵害，惟犯罪所生
    損害尚非鉅大，且犯後供承犯行，態度良好等一切情狀，量處如主文所示之刑，
    並均諭知易科罰金之折算標準，以資懲儆。末查，扣案之鐵撬二支及活動板手一
    支，係被告所有供犯罪所用之物，業具被告供明在卷（見本院卷第四一頁），爰
    依刑法第三十八條第一項第二款宣告沒收。另扣案之固定扳手二支，尚無證據證
    明確屬被告或共犯梁高榮、李榮傑等人所有，是爰不予宣告沒收，附此敘明。
據上論斷，依刑事訴訟法第二百七十三條之一第一項、第二百九十九條第一項前段，
刑法第三百二十一條第二項、第一項第三款、第四款、第二十六條、第二十八條、第
四十七條、第三十八條第一項第二款，罰金罰鍰提高標準條例第二條，判決如主文。
本案經檢察官丙○○到庭執行職務。
中      華      民      國    九十三    年      十      月    二十一    日
                                      臺灣臺南地方法院刑事第八庭
                                              法  官  陳映佐
右正本證明與原本無異。
如不服本判決，應於判決正本送達後十日內，向本院提出上訴狀。
                                              書記官  張宜柔
中      華      民      國    九十三    年      十      月    二十二    日
附錄本案論罪科刑法條全文
刑法第三百二十一條
犯竊盜罪而有左列情形之一者，處六月以上、五年以下有期徒刑：
一  於夜間侵入住宅或有人居住之建築物、船艦或隱匿其內而犯之者。
二  毀越門扇、牆垣或其他安全設備而犯之者。
三  攜帶兇器而犯之者。
四  結夥三人以上而犯之者。
五  乘火災、水災或其他災害之際而犯之者。
六  在車站或埠頭而犯之者。
前項之未遂犯罰之。
